【裁判字號】    99,易,2846
【裁判日期】    991011
【裁判案由】    竊盜
【裁判全文】
臺灣臺中地方法院刑事判決              99年度易字第2846號
公  訴  人  臺灣臺中地方法院檢察署檢察官
被      告  丁○○
            乙○○
            戊○○
            甲○○
上列被告等因竊盜等案件，經檢察官提起公訴（九十九年度偵字
第一二一五四、一六三五三號），經被告等於準備程序中就被訴
事實為有罪之陳述，本院於聽取當事人之意見後，裁定改以簡式
審判程序判決如下：
    主    文
丁○○結夥三人以上竊盜，累犯，處有期徒刑柒月。
乙○○結夥三人以上竊盜，累犯，處有期徒刑柒月。又共同竊盜
，累犯，處有期徒刑陸月；扣案之鑰匙壹支，沒收。應執行有期
徒刑拾壹月；扣案之鑰匙壹支，沒收。
戊○○結夥三人以上竊盜，處有期徒刑陸月，如易科罰金，以新
臺幣壹仟元折算壹日。
甲○○共同竊盜，累犯，處有期徒刑陸月，如易科罰金，以新臺
幣壹仟元折算壹日；扣案之鑰匙壹支，沒收。
    犯 罪 事 實
一、丁○○前因竊盜案件，經臺灣彰化地方法院以九十五年度員
    簡字第四一一號判決處以有期徒刑四月，如易科罰金，以新
    臺幣一千元折算一日確定，於民國九十六年二月五日易科罰
    金執行完畢。乙○○前因違反毒品危害防制條例案件，經本
    院以九十七年度訴字第四三三二號判決處應執行有期徒刑十
    月（施用第一級毒品有期徒刑八月，施用第二級毒品有期徒
    刑四月），於九十八年十二月七日縮刑期滿執行完畢。甲○○前因竊盜案件，經本院以九十七年度易字第五○一八號判
    決處以有期徒刑五月，如易科罰金，以新臺幣壹仟元折算一
    日確定；又因公共危險案件，經本院以九十八年度豐交簡字
    第二二三號判決處以有期徒刑四月，如易科罰金，以新臺幣
    一千元折算一日確定；兩案經本院以九十八年度聲字第三三
    一四號裁定合併應執行有期徒刑八月，如易科罰金，以新臺
    幣一千元折算一日確定。詎渠等猶不知悔改，分別為下列行
    為：
  (一)丁○○於九十九年五月二十三日下午三時三十分許，夥同乙○○、戊○○，共同基於意圖為自己不法所有之犯意聯絡，
    由丁○○駕駛車牌號碼三八二九－ＤＡ號自用小貨車搭載乙○○、戊○○，至址設臺中縣烏日鄉○○路二四一號之臺中
    縣烏日鄉五光村發展協會長壽俱樂部廣場旁，趁無人看守之
    際，由丁○○、乙○○下車進入長壽俱樂部廣場，徒手竊取
    置放在廣場內之白鐵座椅一張，並將該白鐵座椅搬置上開自
    用小貨車後車斗上，戊○○則留在車上把風。丁○○等三人
    得手後，即由丁○○駕駛上開自用小貨車搭載乙○○、戊○○往大里方向離去，惟五光村村民莊玉蓮目睹丁○○等三人
    行竊該白鐵座椅，即駕車追躡並報警處理。嗣於同日下午三
    時四十分許，經警在臺中縣烏日鄉○○路○段與新興路口將
    上開自用小貨車攔下而查獲，並扣得上開白鐵座椅一張（已
    發還五光村守望相助隊隊長丙○○）。
  (二)乙○○與甲○○共同基於意圖為自己不法所有之犯意聯絡，
    於九十九年七月十三日凌晨一時三十分許，在臺中市○○區
    ○○路與熱河路口民俗公園旁人行道上，見李國豪所有車牌
    號碼ＩＮＫ－二○六號重型機車停置該處無人看管，認有機
    可趁，即推由甲○○在一旁把風，再由乙○○持自備鑰匙一
    支啟動該機車電門，而將該機車竊走，得手後留供代步之用
    。嗣於同日凌晨一時四十分許，乙○○騎駛上開竊得機車搭
    載甲○○行經臺中市○區○○路一段八○巷口，因行跡可疑
    為警攔查，惟乙○○心虛拒絕攔檢反加速逃逸，但不慎撞及
    路邊護欄而為警查獲，並扣得上開機車一輛（已發還李國豪
    ），及乙○○所有供與甲○○共同竊取上開機車所用之自備
    鑰匙一支。
二、案經臺中縣警察局烏日分局、臺中市警察局第二分局分別報
    請臺灣臺中地方法院檢察署檢察官偵查起訴。
    理    由
一、程序方面：
  (一)本案被告丁○○、乙○○、戊○○、甲○○所犯係死刑、無
    期徒刑、最輕本刑為三年以上有期徒刑以外之罪，被告四人
    於行準備程序中就被訴事實為有罪之陳述，經法官告知簡式
    審判程序之旨，並聽取公訴人、被告四人之意見後，認為適
    宜進行簡式審判程序，而依刑事訴訟法第二百七十三條之一
    第一項規定，裁定改用簡式審判程序，是本案之證據調查，
    依刑事訴訟法第二百七十三條之二、同法第一百五十九條第
    二項之規定，不適用傳聞法則有關限制證據能力之相關規定
    。
  (二)本案被告四人所為不利於己之供述，並無出於強暴、脅迫、
    利誘、詐欺、疲勞訊問、違法羈押或其他不正之方法，亦非
    違反法定障礙事由經過期間不得訊問或告知義務之規定而為
    ，依刑事訴訟法第一百五十六條第一項、第一百五十八條之
    二規定，應認其有證據能力。
  (三)本案認定犯罪事實所憑之非供述證據，均無違反法定程序而
    取得之情形，依刑事訴訟法第一百五十八條之四反面規定，
    自有證據能力。
二、上揭犯罪事實，業據被告四人於本院審理時均坦承不諱，核
    與被害人李國豪指述機車失竊情節，及證人莊玉蓮於偵查中
    證述被告丁○○、乙○○、戊○○竊取白鐵座椅情節相符，
    並有臺中縣警察局烏日分局扣押筆錄三份、臺中市警察局第
    二分局扣押筆錄一份、刑案現場測繪圖一張、查獲現場圖一
    張、照片九張、贓物認領保管單二張、車輛詳細資料報表一
    份附卷可稽，足見被告四人自白與事實相符，本案事證明確
    ，渠等犯行洵堪認定，應依法論科。
三、按刑法上所謂結夥三人以上係指有共同犯罪之故意，結為一
    夥而言。把風行為，在排除犯罪障礙，助成犯罪之實現，在
    合同意思範圍內分擔犯罪行為之一部，故亦係共同正犯而應
    計入結夥之內（最高法院七十二年度台上字第三二○一號判
    決意旨參照），故核被告丁○○、乙○○、戊○○於犯罪事
    實欄一(一)之所為，係犯刑法第三百二十一第一項第四款之結
    夥三人以上竊盜罪。被告乙○○、甲○○於犯罪事實欄一(二)
    之所為，係犯刑法第三百二十條第一項之普通竊盜罪。被告
    丁○○、乙○○、戊○○就犯罪事實欄一(一)所示加重竊盜犯
    行，被告乙○○、甲○○就犯罪事實欄一(二)所示普通竊盜犯
    行，有犯意之聯絡及行為之分擔，為共同正犯。被告乙○○
    所犯加重竊盜及普通竊盜犯行，犯意各別，行為互殊，應分
    論併罰。被告丁○○前因竊盜案件，經臺灣彰化地方法院以
    九十五年度員簡字第四一一號判決處以有期徒刑四月，如易
    科罰金，以新臺幣一千元折算一日確定，於九十六年二月五
    日易科罰金執行完畢；被告乙○○前因違反毒品危害防制條
    例案件，經本院以九十七年度訴字第四三三二號判決處應執
    行有期徒刑十月（施用第一級毒品有期徒刑八月，施用第二
    級毒品有期徒刑四月），於九十八年十二月七日縮刑期滿執
    行完畢；被告甲○○前因竊盜案件，經本院以九十七年度易
    字第五○一八號判決處以有期徒刑五月，如易科罰金，以新
    臺幣壹仟元折算一日確定，又因公共危險案件，經本院以九
    十八年度豐交簡字第二二三號判決處以有期徒刑四月，如易
    科罰金，以新臺幣一千元折算一日確定，兩案經本院以九十
    八年度聲字第三三一四號裁定合併應執行有期徒刑八月，如
    易科罰金，以新臺幣一千元折算一日確定，有臺灣高等法院
    被告全國前案紀錄表及臺灣臺中地方法院檢察署刑案資料查
    註紀錄表附卷可稽，被告丁○○、乙○○、甲○○前受有期
    徒刑執行完畢，五年以內故意再犯本件有期徒刑以上之罪，
    均為累犯，各依刑法第四十七條第一項規定加重其刑。爰審
    酌被告四人年輕力壯，不思以正當途徑獲取財物，圖以竊盜
    財物滿足自己之慾望，造成他人日常生活不便及財產損失，
    且被告丁○○、乙○○、甲○○均有竊盜犯行，堪認素行不
    佳，暨渠等犯罪之動機、目的、手段、犯罪所得，犯後坦承
    犯行，態度尚可等一切情狀，各量處如主文所示之刑，被告
    戊○○、甲○○併諭知易科罰金之折算標準，被告乙○○則
    合併定其應執行之刑，以示懲儆。至扣案之鑰匙一支，為被
    告乙○○所有供與被告甲○○共同行竊所用之物，業經被告
    乙○○供承在卷（參見本院卷第二九頁），爰依刑法第三十
    八條第一項第二款，於渠等所犯普通竊盜罪之主刑下併予宣
    告沒收。
據上論斷，應依刑事訴訟法第二百七十三條之一第一項、第二百
九十九條第一項前段，刑法第二十八條、第三百二十條第一項、
第三百二十一條第一項第四款、第四十七條第一項、第四十一條
第一項前段、第五十一條第五款、第三十八條第一項第二款，刑
法施行法第一條之一第一項、第二項前段，判決如主文。
中    華    民    國    99    年    10    月    11    日
                  刑事第十四庭  法  官  黃裕仁
以上正本證明與原本無異。
如不服本判決應於收受判決後十日內向本院提出上訴書狀，並應
敘述具體理由；其未敘述上訴理由者，應於上訴期間屆滿後二十
日內向本院補提理由書（均須按他造當事人之人數附繕本，切勿
逕送上級法院）。
                                書記官  何惠文
中    華    民    國    99    年    10    月    11    日
附錄論罪科刑法條
刑法第三百二十條第一項
意圖為自己或第三人不法之所有，而竊取他人之動產者，為竊盜
罪，處五年以下有期徒刑、拘役或五百元以下罰金。
刑法第三百二十一條：
犯竊盜罪而有左列情形之一者，處六月以上五年以下有期徒刑：
一  於夜間侵入住宅或有人居住之建築物、船艦，或隱匿其內而犯之者。
二  毀越門扇、牆垣或其他安全設備而犯之者。
三  攜帶兇器而犯之者。
四  結夥三人以上而犯之者。
五  乘火災、水災或其他災害之際而犯之者。
六  在車站或埠頭而犯之者。
前項之未遂罰之。

司法院資訊處製作；財團法人民間司法改革基金會備份。
